臺灣臺北地方法院民事裁定  
109年度訴字第8287號
原      告  黃芳樹  
            黃佩珊  
            黃修梅  
            黃媛媛  
            黃柏景  
            廖春婌  
共      同
訴訟代理人  劉邦川律師
複  代理人  邱俊銘律師
被      告  謝忠振  
            謝忠泰  
            謝忠雄  
            謝忠興  
            謝忠隆  
            謝忠富  
            謝淑美  

            江凱緯  

            江慶燧  
            謝欣汝  
            謝旻真  
            謝一德  
            黃金星  
            黃韋智  
            謝淑芬  

            謝忠仁  
            謝淑慈  

            謝忠甫  

上列當事人間請求調整租金等事件，本院裁定如下：
    主  文
本件訴訟標的價額核定為新臺幣參佰壹拾壹萬壹仟柒佰捌拾肆元
元。
原告應於收受本裁定送達後七日內，繳納裁判費新臺幣貳萬柒仟
玖佰零捌元，逾期未繳即駁回其訴。
    理  由
一、按訴訟標的之價額，由法院核定。因財產權而起訴者，核定
    訴訟標的之價額，以起訴時之交易價額為準；以一訴主張數
    項標的者，其價額合併計算之；因定期收益涉訟，期間未確
    定時，應推定其存續期間。但其期間超過十年者，以十年計
    算。又原告之訴欠缺法定程式，然依其情形可以補正，審判
    長應定期間命其補正，民事訴訟法第77條之1第1項、第2項
    前段、第77條之2第1項前段、第77條之10、第249條第1項各
    有明文。次按出租人請求調整租金之訴，屬同法第77條之10
    所稱因定期收益涉訟之情形，其請求增加之租金即同條所稱
    之收益（最高法院53年台抗字第4號判例要旨、36年10月3日
    決議參照）。第按訴訟標的價額之多寡，影響應踐行之訴訟
    程序，與公益有關，乃法院應依職權調查核定之事項，不受
    當事人主張之拘束，原核定訴訟標的之價額不明確或有誤者
    ，仍得重行核定，不受下級法院原核定訴訟標的價額之拘束
    ，並應依上級法院重行核定訴訟標的之價額，計徵裁判費。
    同理，法院原核定訴訟標的之價額有誤，亦得不待抗告重行
    核定。
二、經查，原告原起訴請求：㈠被告應連帶給付新臺幣(下同)1萬
    3,744元，及自起訴狀繕本送達翌日起，按週年利率5%計算
    之利息。㈡被告承租原告所有坐落臺北市○○區○○段○○段000地
    號土地，自起訴狀繕本送達翌日起，每月租金調整為3萬9,3
    75元（見北司調卷第10頁）。其第1項聲明訴訟標的金額為1
    萬3,744元，雖原告嗣後撤回第1項請求（見本院卷二第60頁
    ），惟訴訟標的價額之核定應以起訴時為準，該部分之價額
    仍應一併計算之，不因訴之撤回而有所影響。又第2項聲明
    係請求將兩造間不定期租賃契約原定每月租金1萬3,558元調
    高至每月3萬9,375元，核屬因定期給付或定期收益涉訟，且
    推定其權利存續期間超過10年，依前揭法條及說明，應以10
    年計算，第2項聲明之訴訟標的價額核定為309萬8,040元【
    計算式：(3萬9,375元－1萬3,558元)×10年×12月＝309萬8,040
    元】。茲依職權重行核定原告本件請求之訴訟標的價額為31
    1萬1,784元（計算式：1萬3,744元＋309萬8,040元＝311萬1,7
    84元），應徵收第一審裁判費3萬1,888元，扣除原告前已繳
    納調解聲請費1,000元及第一審裁判費2,980元，尚不足2萬7
    ,908元，爰命原告於收受本裁定送達後7日內，如數向本院
    繳納，逾期不繳，即駁回原告之訴。
三、依民事訴訟法第249條第1項但書，裁定如主文。
中　　華　　民　　國　　111 　年　　4 　　月　　11　　日
                  民事第六庭  審判長法　官　許純芳
　　　　　　　　　
　　　　　　　　　　　　　　　　　　法　官　杜慧玲
　　　　　　　　　
　　　　　　　　　　　　　　　　　　法　官　許柏彥
以上正本係照原本作成。
如不服本裁定關於核定訴訟標的價額部分，應於送達後十日內向
本院提出抗告狀，並繳納抗告費新臺幣一千元；其餘關於命補繳
裁判費部分，不得抗告。
中　　華　　民　　國　　111 　年　　4 　　月　　11　　日
                                    書記官  蔡庭復